# 请教陈版主有关非经常性损益的问题

提问人：chenlingao 时间：2013-04-10 19:21:27
陈版主，您好！我公司为一家房地产公司，大股东本年无偿提供 10 亿资金归我公司使用。审计提出在计算非经常性损益损益应该把这 10 亿资金按照一年期贷款利率计算出的利息作为非经常性损益。他的理由是：该 10 亿元对应的利息应该算作大股东的无偿捐赠，应该借：财务费用，贷：资本公积 考虑到一般实务中没有这么处理的，这笔分录在资产负债表就不要了，但是在算非经常性损益时要把这个考虑。请教陈版主这种说法对吗？有没有什么理由可以不算非经常性损益？

回答人：chenyiwei
我的观点是：应该把这部分“假设利息”(imputed interest）调整入帐（如果符合条件的可以资本化，计入房地产开发项目的成本），但不将其单列为非经常性损益。 列入非经常性损益项目的前提是该项目已经被列入合并利润表且影响归属母公司股东的净利润，对此类虚拟项目应当确认入帐，而不能仅仅通过将其界定为非经常性损益来代替。毕竟披露不能代替在表内的确认和计量。

提问人：chenlingao 时间：2013-04-10 20:33:42
回复 chenyiwei 的帖子
谢谢陈版主的精彩解答，按照陈版主的意思是不是借：财务费用（或房屋开发成本） 贷：资本公积，实务中有这么操作的吗？

回答人：chenyiwei
是这样。对于涉及金额较大的，一般会建议调整。

提问人：ppm_1336 时间：2013-05-15 16:14:57
回复 chenyiwei 的帖子
版主，有一事不明，向您请教。
对于这一部分假设利息，在合同中没有约定无偿使用，为啥要调整入账呢？ 我觉得是不是不应入账，也不应作为非经常性损益呢。

回答人：chenyiwei
因为只有当双方之间存在特定的关联关系（如母子公司关系）时才可能无偿使用，因此是不公允的，如影响重大应作调整。调整入帐后，由于该费用本身属于日常性质，不符合非经常性损益定义，所以不作为非经常性损益。